臺灣雲林地方法院刑事判決　　　　　　100年度交易字第194號
公　訴　人　臺灣雲林地方法院檢察署檢察官
被　　　告　程信元
上列被告因公共危險案件，經檢察官提起公訴（100 年度偵字第
4689號），被告於本院準備程序進行中，就被訴事實為有罪之陳
述，經本院告知簡式審判程序意旨，並聽取公訴人及被告之意見
後，本院合議庭裁定由受命法官獨任依簡式審判程序審理，並判
決如下：
    主      文
程信元犯不能安全駕駛動力交通工具罪，處有期徒刑陸月，如易
科罰金，以新臺幣壹仟元折算壹日。
    事實及理由
一、犯罪事實：
    程信元於民國100 年8 月2 日下午5 時許，在其雲林縣虎尾
    鎮○○路○ 段157 巷28號住處飲酒，迄同日晚間7 時許結束
    時，已達不能安全駕駛動力交通工具之程度，仍於同日晚上
    9 時30分許駕駛車號6V-0725 號自小客車，自其上開住處上
    路，欲前往雲林縣虎尾鎮埒內里老闆住處洽談工作而行駛於
    道路。嗣於同日晚間9 時40分許，沿雲74號公路由西往東行
    駛而行經雲林縣虎尾鎮埒內里57-3號前，因酒後意識模糊，
    將車輛駛入對向車道，因而其前車頭撞及對向車道內由蔡育
    銘由東往西駕駛之車號3305-NX 號自小客車前車頭，蔡育銘
    及其車上乘客戴世瑋因而受傷（過失傷害部分未據告訴）。
    嗣經警據報前往處理，並將程信元送醫，於同日晚間10時21
    分許對程信元施以呼氣酒精濃度測試，測得其呼氣酒精濃度
    為每公升1.08毫克。
二、認定犯罪事實所憑之證據及理由：
  (一)本案被告程信元所犯之罪，係死刑、無期徒刑、最輕本刑為
    3 年以上有期徒刑以外之罪，其於準備程序就前揭被訴事實
    為有罪之陳述，經受命法官告知簡式審判程序之旨，並聽取
    其與公訴人之意見後，本院合議庭裁定，依刑事訴訟法第27
    3 條之1 規定，由受命法官獨任進行簡式審判程序，是本案
    之證據調查，依刑事訴訟法第273 條之2 規定，不受同法第
    159 條第1 項、第161 條之2 、第161 條之3 、第163 條之
    1 及第164 條至第170 條規定之限制，合先敘明。
  (二)上開犯罪事實，業據被告於本院審判程序中坦承不諱，核與
    被害人蔡育銘、戴世瑋於警詢中之供述大致相符，並有道路
    交通事故現場圖、道路交通事故調查報告表(一)(二)、刑法第18
    5 條之3 案件測試觀察紀錄表、酒精測定紀錄表、診斷證明
    書、雲林縣警察局舉發違反道路交通管理事件通知單影本2
    張及現場照片17張在卷可稽（見警卷第8-13頁）。按刑法第
    185 條之3 規定所謂「不能安全駕駛」，係抽象危險犯，並
    不以發生具體危險為必要，對於呼氣酒精濃度已達每公升0.
    55毫克（0.55mg/l）以上，肇事率為一般正常人之10倍，應
    認已達不能安全駕車之標準，此業經法務部88年5 月18日以
    法88檢字第001669號函告週知。而本件被告係於上揭時地肇
    事後送醫，經施以呼氣酒精濃度測試，測得其呼氣酒精濃度
    為每公升1.08毫克，且被告有駛入對向車道等異常駕駛行為
    ，並因而發生事故，於員警查獲、測試、詢問過程中，被告
    並有出入車門困難、意識模糊，注意力無法集中之情形，此
    有卷附刑法第185 條之3 案件測試觀察紀錄表、酒精測定紀
    錄表可稽。再參以被告自承，當天晚上7 點左右喝完酒，本
    來要睡覺了，有吃安眠藥，後來好像接到手機，就迷迷糊糊
    開車出來，至於肇事過程應該是如起訴書所載，當時人也是
    迷迷糊糊的等語（見本院卷第24頁正反面），足認被告當時
    顯已達不能安全駕駛之情狀，且其主觀上亦就其不能安全駕
    駛之客觀情況有所認識及故意。是被告之自白核與事實相符
    ，自可採為論罪科刑之依據，從而，本件事證已臻明確，被
    告犯行洵堪認定，應予依法論科。
三、論罪科刑之理由：
  (一)核被告所為，係犯刑法第185 條之3 不能安全駕駛動力交通
    工具罪。
  (二)爰審酌：酒精成分對人之意識能力具有不良影響，超量飲酒
    後會導致對週遭事務之辨識及反應能力較平常狀況薄弱，對
    利用道路往來之人車均生高度危險性，且被告確因酒後意識
    模糊，將車輛駛入對向車道，因而肇生本件交通事故，導致
    被害人蔡育銘、戴世瑋受傷。而被告程信元前於90年間、92
    年間即曾2 度因公共危險案件，經本院以90年度虎交簡字第
    100 號刑事判決、92年度六交簡字第38號刑事判決分別判處
    罰金3 萬元、拘役59日確定。復於97年間第3 度因公共危險
    案件，經臺灣雲林地方法院檢察署檢察官以97年度偵字第58
    73號案件為緩起訴處分確定，於100 年7 月間再第4 度因公
    共危險案件，經臺灣臺南地方法院以100 年度交簡字第2213
    號刑事判決判處有期徒刑4 月，此有卷附臺灣高等法院被告
    前案紀錄表，及上開各判決影本在卷可稽（見本院卷第2-3
    、12-21 頁）。被告前已有4 次公共危險犯行，卻不知悔改
    而五犯本案，又自承當時吃了安眠藥，已準備要睡覺了，因
    接到電話，就迷迷糊糊開車出門了，之所以一犯再犯，是因
    為喜歡喝酒，當時又沒工作，想去接工作等語，再參酌其呼
    氣酒精濃度高達每公升1.08毫克，顯見被告未從過往經驗記
    取教訓，仍輕忽自己及公眾之安全，所為實屬不該。惟斟酌
    被告上開第1 、2 次犯行，與第3 次犯行間，相隔5 年以上
    （90年7 月6 日、91年12月26日，與97年11月12日），第3
    次犯行與第4 次犯行間，亦相隔將近3 年（97年11月12日，
    與100 年7 月28日），相隔時間均非短暫，而第4 次犯行與
    第5 次即本次犯行間，卻僅相隔不到1 週（100 年7 月28
    日，與100 年8 月2 日），則被告供稱100 年7 月、8 月這
    2 次，都是因為沒有工作，被錢逼迫，想去談工作等語，尚
    非不可信，則被告似非完全視法律為無物，只是在經濟壓力
    之下，又無法堅持；再念及被告犯後坦承犯行，態度尚可，
    並已與被害人蔡育銘以新臺幣（下同）25萬元達成初步和解
    ，已先給付10萬元，餘款則協議分期給付，戴世瑋則表示不
    求償（見本院卷第24頁反面、第30頁反面），及兼衡被告高
    職畢業之智識程度，有正當工作，從事建築房屋時之鋼骨RC
    部分，每月收入約有3 、4 萬元，已離婚，育有1 名8 歲子
    女，此外，家中尚有母親，名下僅有一筆共有土地，所住房
    屋則係哥哥所有，尚有貸款，是家中的經濟來源，及被告仍
    需工作賺錢以履行對被害人蔡育銘之分期賠償承諾，認如處
    不得易科罰金之刑對被告及被害人蔡育銘而言，並非最妥當
    之處置等一切情狀，認檢察官求處有期徒刑9 月稍嫌過重，
    爰量處如主文所示之刑，並諭知易科罰金折算之標準。
四、應適用之法律：
  (一)刑事訴訟法第273 條之1 第1 項、第299 條第1 項前段。
  (二)刑法第185 條之3、第41條第1項前段 。
  (三)刑法施行法第1 條之1 第1 項。
本案經檢察官吳淑娟到庭執行職務
中    華    民    國  100     年    11    月    23    日
                  刑事第一庭  法  官  謝 宜 雯
以上正本證明與原本無異。
如不服本判決應於收受送達後10日內向本院提出上訴書狀，並應
敘述具體理由；其未敘述上訴理由者，應於上訴期間屆滿後20日
內向本院補提理由書（均須按他造當事人之人數附繕本）「切勿
逕送上級法院」。
                              書記官  林 美 鳳
中    華    民    國  100     年    11    月    23    日
附錄本判決所適用之法條：
中華民國刑法第185條之3
服用毒品、麻醉藥品、酒類或其他相類之物，不能安全駕駛動力
交通工具而駕駛者，處1 年以下有期徒刑、拘役或科或併科15萬
元以下罰金。